【裁判字號】    97,家抗,22
【裁判日期】    971028
【裁判案由】    假扣押
【裁判全文】
臺灣高等法院高雄分院民事裁定          97年度家抗字第22號
抗  告  人  乙○○
相  對  人  甲○○
代  理  人  陳平如律師
上列當事人間因請求剩餘財產分配聲請假扣押事件，抗告人對於
民國97年8 月27日台灣高雄地方法院97年度裁全字第8066號裁定
提起抗告，本院裁定如下：
    主    文
抗告駁回。
抗告訴訟費用由抗告人負擔。
    理    由
一、按債權人就金錢請求或得易為金錢請求之請求，欲保全強制
    執行者，得聲請假扣押。又假扣押之請求及原因應釋明之；
    前項釋明如有不足，而債權人陳明願供擔保或法院認為適當
    者，法院得定相當之擔保，命供擔保後為假扣押，民事訴訟
    法第522 條第1 項、第526 條第1 、2 項分別定有明文。本
    件債權人即相對人主張：其發現抗告人另有坐落高雄市三民
    區○○○路36巷50弄7 號3 樓之2 房屋1 棟，而抗告人於民
    國95年2 月22日以新台幣（下同）220 萬元清償該房屋之抵
    押貸款，該房屋迄兩造離婚後仍由抗告人保有其所有權，則
    前揭用以清償該房屋抵押貸款之220 萬元，亦應計入為抗告
    人之婚後剩餘財產，抗告人亦應分配其2 分之1 即110 萬元
    予相對人。為免日後有難以執行之虞，相對人願供擔保以代
    釋明，聲請假扣押，業據提出建物登記謄本及民事上訴狀釋
    明之。原裁定依首開規定，並依民事訴訟法第526 條第4 項
    之規定命相對人以請求金額之10分之1 供擔保後為假扣押，
    並無不合。
二、抗告主旨略以：相對人聲請假扣押僅就請求有所釋明，惟就
    假扣押之原因，僅以：「為免日後有難以執行之虞，債權人
    願供擔保以代釋明。」數語，顯就假扣押之原因未為釋明，
    其聲請假扣押之要件，難謂具備，原裁定竟准為假扣押，顯
    非合法云云。惟按，假扣押非日後不能強制執行或恐難執行
    者不得為之，所謂不能強制執行，如債務人浪費財產，增加
    負擔，或就其財產為不利益之處分，將成為無資力之情形等
    是，所謂恐難執行，如債務人將移住遠方或逃匿是也（參照
    最高法院19年抗字第232 號判例）。而假扣押之原因應釋明
    之，所謂釋明，乃提出能即時調查之證據使法院信其主張之
    事實為真實者，僅在使法院得薄弱之心證，信其事實上之主
    張大概為如此即可。經查抗告人於95年間以其名義購置之高
    雄市仁武鄉○○○街66號房屋，曾有貼示「售」字以出售房
    屋之情事，業經證人孫春滿證稱：「（95年間抗告人是否在
    高雄縣仁武鄉○○○街66號房屋貼示「售」字？）在95年間
    我陪同我哥哥回到京中一街，門鎖關起來不開，二樓的欄杆
    有貼有房屋自售，下面是行動電話」等語屬實（本院卷第21
    頁），參以抗告人於95年6 月15日寄予相對人之郵局存證信
    函，表示其因失業，已無力負擔房屋貸款，日常生活亦需受
    扶持，因沒有經濟來源，需受提供家庭生活費用等語（本院
    卷第18頁），顯見抗告人欲出售房屋獲得經濟來源。又97年
    9 月17日原法院民事執行處前往三民區○○○路36巷50 弄7
    號3 樓之2 ，假扣押查封該房屋時，抗告人不在場，大門亦
    上鎖，有查封筆錄可稽（原審卷第29頁）。是相對人聲請假
    扣押時雖僅陳稱：為免日後有難以執行之虞，願供擔保以代
    釋明等語，惟揆諸上情，顯見相對人就假扣押之原因已有釋
    明；而原法院於相對人陳明就抗告人可能遭受之損害願供擔
    保並足以補釋明之不足，依民事訴訟法第526 條第4 項規定
    ，定相當之擔保，命相對人供擔保後為假扣押，核無不合。
    抗告論旨，指摘原裁定不當，求予廢棄，為無理由，應予駁
    回。
三、據上論結，本件抗告為無理由，依民事訴訟法第495 條之1
    第1 項、第449 條第1 項、第95條、第78條，裁定如主文。
中    華    民    國    97    年    10    月    28    日
                            家事法庭
                                審判長法官  蔡明宛
                                法      官  魏式璧
                                法      官  曾錦昌
以上正本證明與原本無異。
本件不得再抗告。
中    華    民    國    97    年    10    月    28    日
                                書  記  官  梁美姿


司法院資訊處製作；財團法人民間司法改革基金會備份。
